【裁判字號】    95,聲,2370
【裁判日期】    951229
【裁判案由】    返還擔保金
【裁判全文】
臺灣高雄地方法院民事裁定              95年度聲字第2370號
聲  請  人  台灣中小企業銀行股份有限公司
法定代理人  丙○○
代  理  人  甲○○
相  對  人  乙○○
上列當事人間聲請返還擔保金事件，本院裁定如下：
  主  文
本院民國九十五年度存字第三一二四號提存事件，聲請人所提存
之民國八十七年度甲類第三期中央政府建設公債，面額新臺幣貳
拾萬元，准予返還。
  理  由
一、按訴訟終結後，供擔保人證明已定20日以上之期間，催告受
    擔保利益人行使權利而未行使者，法院應依其聲請，以裁定
    命返還提存物或保證書，民事訴訟法第104 條第1 項第 3款
    定有明文。至所謂訴訟終結，在假扣押或假處分所供擔保之
    情形，因該擔保係為保障受擔保利益人因不當假扣押或假處
    分所受損害而設，倘執行法院已依假扣押或假處分裁定實施
    假扣押或假處分之執行，則在供擔保人撤回假扣押或假處分
    之執行前，受擔保利益人所受損害仍可能繼續發生，損害額
    既未確定，自無強令其行使權利之理。故在假扣押或假處分
    所供之擔保，供擔保人依民事訴訟法第106 條準用同法第10
    4 條第1 項第3 款規定，聲請以裁定命返還其擔保金之場合
    ，必供擔保人已撤回假扣押或假處分之執行，始得謂與民事
    訴訟法第104 條第1 項第3 款所定之「訴訟終結」相當，而
    得依該條款行使定期催告之權利。
二、聲請意旨略以：聲請人與相對人間請求清償借款事件，聲請
    人前遵本院民國95年度裁全字第5339號民事裁定，為擔保假
    扣押之實施，曾提供如主文所示之擔保金，並以本院95年度
    存字第3124號提存事件提存在案。嗣因本案訴訟業經本院以
    95 年 度促字第34124 號支付命令確定，而95年度執全字第
    2727 號 假扣押執行程序亦已撤銷而告終結。聲請人復以高
    雄新興郵局第1431號存證信函，催告受擔保利益人即相對人
    於20日內行使權利，並於95年11月1 日送達相對人，惟相對
    人迄今仍未行使，爰聲請返還擔保物等語。
三、經查，聲請人主張之事實，業據其提出95年度裁全字第5339
    號假扣押裁定、95年度存字第3124號提存書、95年度促字第
    34124 號支付命令、支付命令確定證明書、催告行使權利存
    證信函、收件回執等為證，並經本院依職權調閱上開支付命
    令事件、提存事件、假扣押執行事件等卷宗查核屬實，又相
    對人迄今並未行使權利，亦有本院民事紀錄科查詢表在卷足
    憑。揆諸首揭說明，聲請人聲請返還擔保金，依法尚無不合
    ，自應予准許。
四、依民事訴訟法第104條第1項第3款，裁定如主文。
中    華    民    國    95    年    12    月    29    日
                  民事第五庭  法  官  柯彩燕
正本係照原本作成。
如不服本裁定應於送達10日內向本院提出抗告狀，並繳納裁判費
新台幣1,000元。
中    華    民    國    95    年    12    月    29    日
                              書記官  王紀芸


司法院資訊處製作；財團法人民間司法改革基金會備份。
